臺灣高等法院刑事判決　　　　　　　　　　　　　　九十年度上訴字第四六八號
　　上　訴　人
　　即　被　告　甲○○
右上訴人因違反毒品危害防制條例案件，不服臺灣桃園地方法院九十年度訴字第一三
八０號，中華民國九十年九月二十四日第一審判決（起訴案號：臺灣桃園地方法院檢
察署九十年度偵字第二一四二號）提起上訴，本院判決如左：
    主  文
上訴駁回。
    事  實
一、甲○○於民國八十四年二月二十三日因違反肅清煙毒條例、麻醉藥品管理條例案
    件，經臺灣臺北地方法院判處有期徒刑三年二月，於八十四年五月三十一日確定
    ，於八十五年九月二十六日因違反麻醉藥品管理條例等案件，經原審法院判處有
    徒刑三月，於八十五年十一月二十六日確定，二案經送監執行，指揮書執行完畢
    日期為八十八年五月二十三日，縮刑期滿日期為八十八年四月二十九日，於八十
    六年七月二十六日因縮短刑期假釋出獄。甲○○自八十七年三月間起至同年六月
    四日止連續施用第二級毒品安非他命，自八十七年五月間起至同年六月五日止連
    續施用第一級毒品海洛因，經原審於八十七年六月六日以八十七年度毒聲字第二
    一九號院裁定送觀察、勒戒後，認有繼續施用毒品傾向，於八十七年七月六日以
    八十七年度毒聲字第七四五號裁定令入戒治處所施以強制戒治一年，於八十七年
    十二月一日經原審以八十七年度毒聲字第二九四九號裁定停止戒治，並交付保護
    管束，惟上開案件假釋經撤銷，應執行殘刑一年九月八日，停止戒治後轉送監執
    行，指揮書執行完畢日期為八十九年九月十八日，縮刑期滿日期為八十九年八月
    二十五日，於八十九年八月二十六日因縮短刑期執畢出監。甲○○前之停止戒治
    交付保護管束期滿（八十八年七月五日），未經撤銷，經原審法院於八十八年十
    二月十日以八十七年度易字第一五０三號判決免刑，八十九年一月十七日確定在
    案。詎甲○○仍不知悔改，基於施用第一級毒品海洛因及第二級毒品安非他命之
    概括犯意，於九十年四月底起至九十年五月三十日晚上止，先後三次在桃園縣桃
    園市○○街三一五樓之一租住處，施用第一級毒品海洛因，於九十年五月二十八
    日、二十九日，連續二次在上址住處施用第二級毒品安非他命，嗣於九十年五月
    三十一日凌晨一時二十分許為警在上址租住處查獲，並扣得甲○○所有之第一級
    毒品海洛因一包（淨重０．０四公克，包裝重０．二二公克），經原審法院於九
    十年五月三十一日以九十年度毒聲字第二三八六號裁定令甲○○入戒治處所施以
    強制戒治一年。
二、案經桃園縣警察局桃園分局報請臺灣桃園地方法院檢察署檢察官偵查起訴。
    理  由
一、右揭事實已據被告甲○○於警訊、偵查及原審、本院審理時供述甚詳，並有第一
    級毒品海洛因一包扣案為證，而被告於右述時、地為警逮獲所採取之尿液經送鑑
    驗結果有嗎啡及甲基安非他命陽性反應一節，亦有桃園縣衛生局不法藥物尿液檢
    定書一紙在卷足稽，而扣案之疑似海洛因白色粉末經送檢驗含有毒品海洛因成分
    ，亦有九十年六月十二日（九０）（一）00000000號法務部調查局鑑定
    通知書一紙在卷可稽。又被告前因施用第一級、第二級毒品經原審法院於八十七
    年六月六日以八十七年度毒聲字第二一九號院裁定送觀察、勒戒後，認有繼續施
    用毒品傾向，再於八十七年七月六日以八十七年度毒聲字第七四五號裁定令入戒
    治處所施以強制戒治一年，於八十七年十二月一日，經原審法院以八十七年度毒
    聲字第二九四九號裁定停止戒治，並交付保護管束，嗣保護管束期滿，未經撤銷
    經原審法院於八十八年十二月十日以八十七年度易字第一五０三號判決免刑，八
    十九年一月十七日確定在案，有臺灣桃園地方法院檢察署檢察官八十九年度戒偵
    字第三六一號不起訴處分書、臺灣桃園地方法院檢察署刑案資料查註紀錄表、本
    院被告全國前案紀錄表、臺灣高等法院檢察署刑案紀錄表在卷可稽，被告係於五
    年內再犯毒品危害防制條例第十條第一項、第二項之罪。綜上所述，事證明確，
    被告犯行堪予認定。
二、核被告所為，係犯毒品危害防制條例第十條第一項施用第一級毒品海洛因罪、第
    二項施用第二級毒品安非他命罪。持有海洛因及安非他命之低度行為，分別為施
    用之高度行為所吸收，均不另論罪。公訴人雖僅就被告九十年五月三十一日凌晨
    二時二十五分許回溯九十六小時內時點施用安非他命犯行部分起訴，而未敘及如
    事實欄所示之其餘施用毒品犯行，惟未起訴部分與前開已起訴部分之事實間，各
    有連續犯裁判上一罪之關係，本院自得併為審酌。被告多次施用第一、二級毒品
    行為均時間密接、所犯構成要件各為相同罪名，顯係基於概括犯意而為，應分別
    依連續犯之規定以一罪論。所犯上開二罪間方法不同，行為互異，係分別起意，
    應予分論併罰。查被告甲○○於民國八十四年二月二十三日因違反肅清煙毒條例
    、麻醉藥品管理條例案件經臺灣臺北地方法院判處有期徒刑三年二月，於八十四
    年五月三十一日確定，於八十五年九月二十六日因違反麻醉藥品管理條例等案件
    ，經原審法院判處有徒刑三月，於八十五年十一月二十六日確定，二案經送監執
    行，指揮書執行完畢日期為八十八年五月二十三日，縮刑期滿日期為八十八年四
    月二十九日，於八十六年七月二十六日因縮短刑期假釋出獄。甲○○於八十七年
    三月間起至同年六月四日止連續施用第二級毒品安非他命，於八十七年五月間起
    至同年六月五日止連續施用第一級毒品海洛因，經原審於八十七年六月六日以八
    十七年度毒聲字第二一九號院裁定送觀察、勒戒後，認有繼續施用毒品傾向，於
    八十七年七月六日以八十七年度毒聲字第七四五號裁定令入戒治處所施以強制戒
    治一年，於八十七年十二月一日，經原審以八十七年度毒聲字第二九四九號裁定
    停止戒治，並交付保護管束，惟上開案件假釋經撤銷，應執行殘刑一年九月八日
，停止戒治後轉送監執行，指揮書執行完畢日期為八十九年九月十八日，縮刑期
    滿日期為八十九年八月二十五日，於八十九年八月二十六日因縮短刑期執畢出監
    之事實，有臺灣桃園地方法院檢察署刑案資料查註紀錄表、本院被告全國前案紀
    錄表、臺灣高等法院檢察署刑案紀錄表在卷可稽，其於刑之執行完畢後，五年內
    再犯本件有期徒刑以上刑之上開二罪，為累犯，皆應依刑法第四十七條規定加重
    其刑，並遞加之。
三、原審依刑事訴訟法第二百九十九條第一項前段，毒品危害防制條例第十條第一項
    、第二項、第十八條第一項前段，刑法第十一條前段、第五十六條、第四十七條
    、第五十一條第五款，並審酌被告經觀察、勒戒、強制戒治後仍再犯罪，顯見戒
    毒意志不堅，及其犯罪戕害自身，尚無害及他人，且犯罪後坦承犯行、態度良好
    等一切情狀，就連續施用第一級毒品部分，量處有期徒刑九月，連續施用第二級
    毒品部分，量處有期徒刑五月，並酌定應執行有期徒刑一年，另以扣案第一級毒
    品海洛因一小包（淨重０．０四公克，包裝重０．二二公克）依毒品危害防制條
    例第十八條第一項前段諭知沒收銷燬之，其認事用法核無違誤，量刑亦稱允當，
    被告提起上訴略以原審量刑太重，徒求減輕，即無理由，應駁回其上訴。
據上論斷，應依刑事訴訟法第三百六十八條判決如主文。
本案經檢察官郭啟東到庭執行職務。
中      華      民      國      九十一      年     一     月    十五    日
                              臺灣高等法院刑事第二十一庭
                                  審判長法  官  葉  騰  瑞
                                        法  官  莊  明  彰
                                        法  官  黃  國  忠
右正本證明與原本無異。
施用第一級毒品部分，如不服本判決應於收受送達後十日內向本院提出上訴書狀，其
未敘述上訴之理由者並得於提起上訴後十日內向本院補提理由書（均須按他造當事人
之人數附繕本）。
施用第二級毒品部分，不得上訴。
                                        書記官  劉  貞  達
中      華      民      國      九十一      年     一     月    十五    日
附錄本案論罪科刑法條全文
毒品危害防制條例第十條：
施用第一級毒品者，處六月以上五年以下有期徒刑。
施用第二級毒品者，處三年以下有期徒刑。
